# 请教陈版：债转股验资

提问人：lxj08099 时间：2020-10-13 18:25:00
陈版：甲乙双方合作房地产开发项目公司A，并签署合作协议，合作协议约定：项目公司取得前，乙为项目公司进行无息借款，该借款用于购买土地及相关税费；取得后并且取得当地发改委颁发的立项批复文件后，该借款转为股本。目前按照合作协议，项目公司已达到转股条件，项目公司在办理增资扩股手续，请问： 1 、根据该合作协议及借款协议、付款情况 ，是否能出具债转股的验资报告？债的形成过程清晰，用于购买土地及相关税费。 2 、如果债权清晰，是否有其他需要关注事项？谢谢陈版。

回答人：chenyiwei
根据《公司注册资本登记管理规定（ 2014 年修订）》（国家工商行政管理总局令第 64 号）第七条：债权人可以将其依法享有的对在中国境内设立的公司的债权，转为公司股权。
转为公司股权的债权应当符合下列情形之一：
(一)债权人已经履行债权所对应的合同义务，且不违反法律、行政法规、国务院决定或者公司章程的禁止性规定；
(二)经人民法院生效裁判或者仲裁机构裁决确认；
(三)公司破产重整或者和解期间，列入经人民法院批准的重整计划或者裁定认可的和解协议。
用以转为公司股权的债权有两个以上债权人的，债权人对债权应当已经作出分割。
债权转为公司股权的，公司应当增加注册资本。
因此，应首先确保此次的债转股符合上述规定，其次对该拟转股债权的形成过程、涉及金额、后续偿还情况（如有）等进行核实，核实截至转股日该项债权的余额。除此之外就是常规的核查相关董事会和股东会决议、股东协议、公司章程、账务处理等。